臺灣臺中地方法院民事判決　九十三年度重訴字第二三七號
　　原　　　告　　丁○○
　　　　　　　　　戊○○
　　兼法定代理人　乙○○
　　訴訟代理人　　洪梅芬 律師
　　複　代理人　　何崇民 律師
　　　　　　　　　己○○
　　被　　　告　　譽嘉通運有限公司
　　法定代理人　　丙○○
　　訴訟代理人　　張昱裕律師
右當事人間附帶民事訴訟請求損害賠償事件，由本院刑事庭裁定移送前來（九十三年
度交附民字第五三號），本院於民國九十四年五月十七日言詞辯論終結，判決如下：
    主    文
被告應給付原告丁○○、戊○○各新台幣貳拾伍萬元、給付原告乙○○新台幣伍拾萬
元。
本判決得假執行；但被告如依序以新台幣貳拾伍萬元、貳拾伍萬元、伍拾萬元為原告
丁○○、戊○○、乙○○預供擔保，得免為假執行。
    事實及理由
一、原告主張：原告乙○○為謝發勳之妻，原告丁○○、戊○○為謝發勳與原告乙○○之子女。被告譽嘉通運有限公司（原名億家通運有限公司，下稱譽嘉公司）雇
    用甲○○（已經撤回）擔任聯結車司機；另必捷吊車有限公司（下稱必捷公司，
    已經撤回）雇用鄭永崇（已經撤回）從事駕駛、操作動力機械吊車之工作。嗣訴
    外人皇延營造股份有限公司（下稱皇延公司）承攬台中市○○○路十二號旁「美
    佳富」冷凍廠新建工程（下稱美佳富工程），並將其中鋼筋施作、綑綁之部分轉
    由訴外人陳文義承攬，陳文義雇請必捷公司所屬員工鄭永崇於民國九十年四月四
    日下午四時許，駕駛引擎號碼四二五八六七號之動力機械吊車，前往美佳富工程
    工地進行吊取鋼筋之事宜，並將該動力機械吊車順向停放上址西向道路施工，而
    於同日下午六時四十五分許完工時，欲將朝向前方之吊桿放平收回，其原應注意
    任何人不得利用道路為工作場所；不得利用道路放置拖車、貨櫃或動力機械；興
    建房屋或其他工程，未經許可，不得使用道路等規定。而同一時地，被告譽嘉公
    司所雇用之甲○○正執行職務，駕駛車牌號碼三Ｊ－一七四七號聯結車，甫在美
    佳富工程工地由鄭永崇以上開吊車卸完鋼筋，先至前方路口迴轉後轉向駛入對向
    道路左前方，即上址東向道路旁，等候鄭永崇收吊桿而臨時停車，甲○○亦應注
    意在顯有妨礙他車通行之處所，不得停車；停於路邊之車輛，遇晝晦、風沙、雨
    雪、霧靄時，或在夜晚無燈光設備或照明不清之道路，均應顯示停車燈或反光標
    識；且依當時該處道路平直、路況皆良好、交通非擁擠、車輛動力良好等情，尚
    無不能注意之情事，竟疏未注意及此。鄭永崇駕駛上開動力機械吊車，為施作美
    佳富工程鋼筋事由，竟未經許可，擅自佔用上址順向道路，且吊桿放平又無適當
    警示措施；甲○○駕駛上開車輛在對向車道臨時停車等候，未注意已妨礙他車通
    行，亦未顯示停車燈或反光標識，共同形成該道路往來通行之障礙，適有由謝發
    勳所駕駛車牌號碼ＧＹ－一五一三號大貨車沿工業十路自西往東行經該處，見甲○○臨時停車阻擋行車，欲由左側超車通過之際，撞及上開動力機械吊車之吊桿
    ，致謝發勳因此受有顱骨骨折併顱內出血、頭部外傷，經緊急送醫後仍不治死亡
    。謝發勳之父母謝長清、李寶玉因而支出喪葬費新台幣（下同）四十四萬三千四
    百八十元，另各得請求被告賠償慰撫金每人一百萬元，謝長清、李寶玉已將上開
    對於被告之債權平均讓與原告三人；另原告乙○○得請求被告賠償扶養費為四百
    六十一萬七千四百二十三元、慰撫金為二百萬元；原告丁○○得請求被告賠償扶
    養費為二百三十萬三千七百八十八元、慰撫金為一百萬元；原告戊○○得請求被
    告賠償之扶養費為二百四十萬三千一百二十二元、慰撫金為一百萬元。又原告因
    上開交通事故已領得之強制責任保險金為一百四十萬元；而訴外人鄭永崇、必捷
    公司已經賠償原告二百三十萬元，另扣除謝發勳對於本件交通事故之發生應負四
    分之一過失責任後，原告乙○○得請求被告賠償之金額為四百三十四萬零六百零
    三元，原告丁○○得請求被告賠償之金額為一百八十五萬五千三百七十七元，原
    告原告戊○○得請求被告賠償之金額為一百九十二萬九千八百七十七元。惟原告
    願減縮僅請求被告賠償原告乙○○扶養費五十萬元、賠償原告丁○○、戊○○扶
    養費各二十五萬元等語。並聲明：被告應給付原告乙○○五十萬元、給付原告丁○○、戊○○各二十五萬元。
二、被告則辯稱：被告所雇用之甲○○因上述交通事故涉有業務過失致死犯行，已經
    法院判處有期徒刑六月確定，被告願認諾賠償原告乙○○扶養費五十萬元、賠償
    原告丁○○、戊○○扶養費各二十五萬元等語。
三、本件原告減縮請求為被告應賠償原告乙○○扶養費五十萬元、賠償原告丁○○、
    戊○○扶養費各二十五萬元後，被告已於本院九十四年五月十七日言詞辯論時，
    當庭承認原告主張為有理由並同意賠償上開扶養費，爰依民事訴訟法第三百八十
    四條規定，本於被告之認諾而為其敗訴之判決。另依民事訴訟法第三百八十九條
    第一項第一款規定，依職權宣告假執行；又被告陳明願供擔保免為假執行，核無
    不合，爰併酌定相當之擔保金額准許之。又本件由本院交通法庭依刑事訴訟法第
    五百零四條第一項規定，裁定移送前來，依同法條第二項規定，無庸繳納裁判費
    ，另於本院審理期間，亦未滋生其他訴訟費用，自不生訴訟費用負擔問題，併予
    敘明。
四、據上論結，本件原告之訴為有理由，依民事訴訟法第三百八十四條、第三百八十
    九條第一項第一款、第三百九十二條第二項，判決如主文。
中　　　華　　　民　　　國　　九十四　　年　　　五　　　月　　二十七　  日
                                        臺灣臺中地方法院民事第一庭
~B法　　　官　王永春
正本係照原本作成
如對本判決上訴，須於判決送達後廿日內向本院提出上訴狀
中　　　華　　　民　　　國　　九十四　　年　　　五　　　月　　二十七　  日
~B法院書記官
